【裁判字號】    97,消債更,651
【裁判日期】    980123
【裁判案由】    更生
【裁判全文】
臺灣桃園地方法院民事裁定           97年度消債更字第651號
聲請人即
債  務  人  何莉莉
上列當事人因消費者債務清理事件聲請更生，本院裁定如下：
    主  文
債務人何莉莉自中華民國九十八年二月四日十八時起開始更生程
序。
命本院司法事務官進行本件更生程序。
債務人保全處分之聲請駁回。
    理  由
一、本件債務人聲請意旨略以：債務人積欠金融機構債務合計共
    新台幣（下同）2,905,475 元，然名下無財產，於聲請更生
    前與最大債權銀行請求協商債務清償方案並請求共同協商，
    惟協商不成立。又債務人無擔保或無優先權之債務總額未逾
    1,200 萬元，復未經法院裁定開始清算程序或宣告破產，爰
    聲請更生等語。
二、按債務人不能清償債務或有不能清償之虞者，得依本條例所
    定更生或清算程序，清理其債務，消費者債務清理條例第3
    條定有明文。又按法院開始更生程序之裁定，應載明其年、
    月、日、時，並即時發生效力；前項裁定不得抗告，並應公
    告之。法院裁定開始更生或清算程序後，得命司法事務官，
    進行更生或清算程序，必要時，得選任律師、會計師或其他
    適當之自然人或法人一人為監督人或管理人。消費者債務清
    理條例第45條、第16條第1 項亦設有明文規定。
三、經查，債務人所主張之事實，業據其提出財政部臺灣省北區
    國稅財產歸屬資料清單、債權人清冊、財產及收入狀況說明
    書、財政部臺灣省北區國稅局綜合所得稅各類所得資料清單
    、前置協商不成立通知書等資料為證，核與所述相符。又查
    ，債務人其積欠金融機構債務合計共2,905,475 元，除其中
    359,236 元、657,901 元係屬信用卡及信用貸款部分外，其
    餘均係屬信用卡、現金卡債務，而其名下並無財產。再查，
    債務人於95年度薪資所得合計共336,655 元、96年度薪資所
    得合計共437,853 元，惟債務人現在僅任職於茂晶科技股份
    有限公司擔任作業員，每月薪資僅約2 萬元，債務人有二名
    子女分別出生於90年06月12日、92年05月15日，則債務人於
    支應平日基本生活費用、二名子女養育費用後，已難以正常
    償還債務2,905,475 元每月應繳本金及信用卡、現金卡循環
    利息，堪認債務人有不能清償之虞，符合消費者債務清理條
    例第3 條之規定。此外，復查債務人無消費者債務清理條例
    第8 條或第46條、第151 條第5 項、第6 項所定應駁回更生
    聲請之事由存在，債務人聲請更生，於法有據，應予准許，
    爰裁定如主文，並依首揭規定命司法事務官進行本件更生程
    序。
四、第按，法院就更生或清算之聲請為裁定前，得因利害關係人
    之聲請或依職權，以裁定對債務人之財產為保全處分，消費
    者債務清理條例第19條第1 項固定有明文。惟按對於債務人
    之更生債權，除消費者債務清理條例別有規定外，不論有無
    執行名義，非依更生程序，不得行使其權利；法院裁定開始
    更生程序後，除有擔保或有優先權之債權之外，對於債務人
    不得開始或繼續訴訟及強制執行程序。消費者債務清理條例
    第28條、第48條已設有明文規定。本件債務人聲請保全處分
    ，揆諸前揭規定意旨，於裁定准予更生程序後，債權人對於
    債務人之訴訟及強制執行程序均已有明文限制，因此，顯無
    保全處分之必要，故債務人保全處分之聲請，已無必要，自
    應予駁回之。
五、依消費者債務清理條例第45條第1 項、第16條第1 項，裁定
    如主文。
中    華    民    國    98    年    1     月    23    日
                  民事第二庭法  官  呂仲玉
以上正本係照原本作成。
本裁定不得抗告。
中    華    民    國    98    年    1     月    23    日
                             書記官  賴柏仲


司法院資訊處製作；財團法人民間司法改革基金會備份。
